最高法院民事裁定　　　　　　　九十六年度台抗字第二四０號
抗　告　人 東錦企業股份有限公司
法定代理人 乙○○
代　理　人 尤英夫律師
上列抗告人因與甲○○間聲請假扣押強制執行事件，聲明異議，
對於中華民國九十六年三月七日台灣高等法院裁定（九十六年度
抗字第一號），提起抗告，本院裁定如下：
　　主　文
抗告駁回。
抗告程序費用由抗告人負擔。
　　理　由
按對於抗告法院所為抗告有無理由之裁定再為抗告，僅得以其適
用法規顯有錯誤為理由，並經原法院之許可；此項許可，以原裁
定所涉及之法律見解具有原則上之重要性者為限，民事訴訟法第
四百八十六條第四項及第五項規定甚明。上開規定，依強制執行
法第三十條之一規定，於強制執行程序準用之。所謂適用法規顯
有錯誤，係指原法院就其取捨證據所確定之事實適用法規顯有錯
誤而言，不包括認定事實不當之情形在內。本件抗告人對於原法
院所為抗告無理由之裁定再為抗告，係以：相對人執台灣台北地
方法院（下稱台北地院）九十五年度裁全字第五四０一號裁定，
聲請對伊及連帶債務人乙○○、李金環之財產於新台幣四千八百
五十萬元之範圍內為假扣押，而乙○○業已表示願提供其財產供
相對人執行，自不得再對伊為強制執行，原法院認相對人得聲請
查封伊之財產，適用法規顯有錯誤。又台北地院所查封之李金環
名下之伊公司股票及李金環所有之不動產之價值，已超過相對人
之債權總額，該法院再查封伊對第三人名間電力股份有限公司之
股份，有超額查封情形，原法院認台北地院並無超額查封情事，
亦有未當云云，為其論據。惟按連帶債務之債權人，得對於債務
人中之一人或數人或其全體，同時或先後請求全部或一部之給付
，民法第二百七十三條第一項定有明文。又債務人之財產為債權
之總擔保，債權人自得任意對之請為強制執行，決無僅由債務人
指定應以何種財產充償之理（本院十九年抗字第八一三號判例參
照）。台北地院依相對人之聲請查封抗告人及李金環之財產，於
法並無不合。至抗告人所陳其他理由，係屬原法院認定事實當否
之問題，要與適用法規是否顯有錯誤無涉，且本件經核亦無所涉
及之法律見解具有原則上重要性之情事。原法院因認抗告人之再
抗告不應許可，以裁定予以駁回，於法洵無不合。抗告意旨，指
摘原裁定違背法令，聲明廢棄，非有理由。
據上論結，本件抗告為無理由。依強制執行法第三十條之一，民
事訴訟法第四百九十五條之一第一項、第四百四十九條第一項、
第九十五條、第七十八條，裁定如主文。
中　　華　　民　　國　九十六　年　　四　　月   十八   日
                      最高法院民事第一庭
                          審判長法官  林　奇　福
                                法官  陳　國　禎
                                法官  陳　重　瑜
                                法官  黃　義　豐
                                法官  王　仁　貴
      本件正本證明與原本無異
                                      書  記  官
中　　華　　民　　國　九十六　年　　五　　月    一    日
                                                H
